臺灣高雄地方法院刑事判決　　　　　　　94年度易字第1272號
公　訴　人　臺灣臺南地方法院檢察署檢察官
被　　　告　甲○○
上列被告因偽造文書案件，前經台灣台南地方法院檢察署檢察官
聲請以簡易判決處刑（九十四年度偵字第二一二九號），惟台灣
台南地方法院認不宜依簡易程序審理（九十四年度易字第四九一
號），改依通常程序為管轄錯誤之判決，並移由本院審理，嗣被
告於本院準備程序進行中就被訴事實為有罪之陳述，經告知簡式
審判程序之旨、並聽取當事人之意見後，本院裁定由受命法官獨
任進行簡式審判程序，並判決如下：
    主  文
甲○○共同偽造公印文，處有期徒刑肆月，如易科罰金，以佰
元折算壹日。偽造之「蘇榮華」中華民國國民身分證壹張沒收。
    事  實
一、緣甲○○前因涉犯殺人未遂案件，經台灣台南地方法院檢察
    署發佈通緝在案，詎其唯恐逃亡期間遭警查獲，遂於民國九
    十三年四月間某日，在彰化縣某不詳地點，與真實姓名年籍
    不詳、綽號「方仔」之成年男子（以下稱「方仔」），共同
    基於偽造公印文與偽造特種文書之犯意聯絡，約定先由甲○
    ○於同日交付個人照片一張與支付新台幣（以下同）五千元
    之報酬，委由「方仔」在不詳地點、以不詳方式，將甲○○
    交付之上開照片黏貼於登載「蘇榮華」年籍資料之偽造國民
    身分證上，復在該國民身分證上偽造「內政部印」之公印文
    一枚，以此方式偽造「蘇榮華」之國民身分證一張，足生損
    害於蘇榮華本人及戶政機關對核發國民身分證之正確性。嗣
    於九十四年一月二十日十二時五十分許，因甲○○遭警緝獲
    移送至台灣台南地方法院檢察署偵訊時，為該署法警侯明寶
    實施安全檢查之際，在其所攜帶之皮包內發現上開偽造國民
    身分證而當場查獲，進而查悉上情，並扣得該偽造之國民身
    分證一張。
二、案經台灣台南地方法院檢察署檢察官自動檢舉偵辦。
    理  由
一、本件被告甲○○係涉犯刑法第二百十八條偽造公印文、第二
    百十二條偽造特種文書罪，其法定刑俱為死刑、無期徒刑、
    最輕本刑為三年以上有期徒刑以外之罪，於準備程序進行中
    ，被告就被訴事實為有罪之陳述，由受命法官告知簡式審判
    程序之要旨並聽取其與公訴人之意見，經被告同意適用簡式
    審判程序後，本院亦認無不得或不宜改依簡式審判程序進行
    之處，爰依刑事訴訟法第二百七十三條之一第一項、第二百
    八十四條之一規定，本院合議庭裁定裁定本件由受命法官獨
    任進行簡式審判程序，合先敘明。
二、前揭事實，業據被告甲○○於偵查及本院審理中坦承不諱，
    並有扣案偽造「蘇榮華」國民身分證一件可資佐證。又上開
    國民身分證經送請內政部警政署刑事警察局鑑定之結果，其
    上「內政部印」、國旗圖案及印刷字跡均與樣張不相符，判
    斷係偽造一節，有卷附該局九十四年八月二十四日刑鑑字第
    ０九四０一二三二七八號鑑定書可佐，足徵被告之自白核與
    事實相符，堪予採信。職是，本件事證明確，被告前揭犯行
    洵堪認定，應依法論科。
三、按國民身分證係戶政機關製作用以證明國民身分之證書，係
    刑法第二百十二條所規定之特許證。又被告偽造之國民身分
    證上「內政部印」公印文，乃屬刑法第二百十八條第一項所
    規範表示內政部公署之公印文。此外，國民身分證雖屬證明
    身分之特種文書，惟參以釋字第八十二號解釋意旨，偽造公
    印，刑法第二百十八條既有獨立處罰規定，且較刑法第二百
    十二條之處罰為重，則於偽造刑法第二百十二條之文書同時
    偽造公印者，即難僅論以該條之罪而置刑法第二百十八條處
    刑較重之罪於不問。是以本件被告甲○○擅自偽造「蘇榮華
    」之國民身分證，並偽造內政部之公印加蓋其上，足生損害
    於蘇榮華本人及戶政主管機關管理國民身分證資料之正確性
    ，核其所為，係犯刑法第二百十二條之偽造特種文書罪及同
    法第二百十八條第一項之偽造公印文罪。查前揭「蘇榮華」
    國民身分證要屬偽造一節，已如前述，聲請意旨就被告上揭
    偽造國民身分證之犯行，誤認係犯刑法第二百十二條「變造
    」特種文書罪嫌云云，於法容有未洽，併予指明。被告就上
    開偽造特種文書及偽造公印文之犯行，與綽號「方仔」之成
    年男子彼此間有犯意聯絡及行為分擔，為共同正犯。再被告
    所犯偽造特種文書與偽造公印文二罪間，有方法、目的之牽
    連關係，應從一重之偽造公印文罪處斷。爰審酌被告擅自偽
    造他人之國民身分證，足生損害於「蘇榮華」本人及戶政主
    管機關對國民身分證資料之管理正確性，殊非可取，惟念其
    犯罪後尚知坦認犯行、態度良好等一切情狀，酌情量處如主
    文所示之刑，並諭知易科罰金之折算標準，以資懲儆。此外
    ，扣案偽造之「蘇榮華」國民身分證一張為被告所有，且係
    犯罪所得之物，爰依刑法第三十八條第一項第三款規定宣告
    沒收，另上開偽造之國民身分證上「內政部印」公印文一枚
    ，既屬偽造國民身分證之一部分，因該國民身分證業已宣告
    沒收，其上偽造之公印文已併同沒收，自無再予宣告沒收之
    必要，附此敘明。
四、本件除聲請簡易判決處刑書所載之犯罪外，被告其餘犯罪事
    實及另涉刑法第二百十八條第一項偽造公印文罪之犯行，雖
    未據公訴人聲請為簡易判決處刑，然核與前揭已聲請部分各
    有實質上一罪與牽連犯之裁判上一罪關係，當為起訴效力所
    及，本院自應一併審理，附此敘明。
據上論斷，應依刑事訴訟法第四百五十二條、第二百七十三條之
一第一項、第二百九十九條第一項前段，刑法第二百十二條、第
二百十八條第一項、第五十五條、第四十一條第一項前段、第三
十八條第一項第三款，罰金罰鍰提高標準條例第一條前段、第二
條，判決如主文。
中　　華　　民　　國　　94　　年　　10　　月　　24　　日
                  刑事第四庭  法　官  陳明呈
以上正本證明與原本無異。
如不服本判決，應於收受送達後10日內向本院提出上訴書狀。
中　　華　　民　　國　　94　　年　　10　　月　　25　　日
　　　　　　　　　　 　       書記官  林明忠
附錄本判決論罪科刑之法條：
中華民國刑法第212條(偽造變造特種文書罪)
偽造、變造護照、旅券、免許證、特許證及關於品行、能力服務
或其他相類之證書、介紹書，足以生損害於公眾或他人者，處1
 年 以下有期徒刑、拘役或3 百元以下罰金。
中華民國刑法第218 條 (偽造盜用公印或公印文罪)
偽造公印或公印文者，處5 年以下有期徒刑。
盜用公印或公印文足以生損害於公眾或他人者，亦同。
